最　高　行　政　法　院　裁　定
　　　　　　　　　　　　　94年度裁字第01717號
上　訴　人　奇遠實業有限公司
代　表　人　丙○○
　　　　　　　　　　　　　送達代收人　乙○○
　　　　　　　　　　　　　臺南市○區○○路210號9樓3室
被 上訴 人　經濟部智慧財產局
代　表　人　丁○○
參　加　人　德保有限公司
代　表　人　甲○○
訴訟代理人　戊○○
上列當事人間因新型專利舉發事件，上訴人對於中華民國93年2
月19日臺北高等行政法院91年度訴字第3756號判決，提起上訴，
本院裁定如下：
　　主  文
上訴駁回。
上訴審訴訟費用由上訴人負擔。
　　理  由
按當事人依行政訴訟法第243條第1項規定，以高等行政法院判決
有不適用法規或適用法規不當為上訴最高行政法院之理由時，其
上訴狀或理由書應有具體之指摘，並揭示該法規之條項或其內容
。若係成文法以外之法則，應揭示該法則之意旨。倘為司法院解
釋、或本院之判例，則應揭示該判解之字號或其內容。上訴狀或
理由書如未依此項方法表明者，即難認為已對高等行政法院判決
之違背法令有具體之指摘，其上訴自難認為合法。查本件上訴意
旨略以：中國機械工程學會為私法人，其作成之鑑定顯已逾被上
訴人權能，被上訴人未詳查該鑑定分析意見書之動機與目的，其
接受參加人私下囑託進行鑑定，欠缺公信力，並不具任何參考價
值。又系爭案係於民國86年5月20日向被上訴人提出更正說明書
、圖式及申請專利範圍之申請，然系爭案被舉發審定撤銷日為86
年4月22日，而系爭案更正申請日為86年5月15日，顯然其被舉發
撤銷較系爭案更正申請日早，依專利法第73條準用第44條規定可
知，系爭案被核准更正顯屬程序違法。另系爭案之修正前與修正
後申請專利範圍特徵，皆與本舉發案各引證附件具有相同特徵與
構造，系爭案僅為一種習知技術，未有功效上之增進，且引證一
雖未設有隔熱材，但就鋼板形狀而言，引證一已有明確揭示，至
於隔熱材部分於引證二及引證三亦可得知，引證一與引證二、引
證三所共同組成之特徵，就是系爭案之特徵，為從事鋼板製造業
者極易完成，系爭案不具有技術進步性。再者，系爭案對於形成
導水槽之功能，於引證一、引證二及引證三均存在，參加人與上
訴人爭執者，在於系爭案如此搭接部21是否具有施工前之扣接功
能。又於引證一既已存在系爭案之搭接部21之結構，則系爭案僅
將引證一存在之搭接部以習知方式，將其形成稍微高凸狀，此與
為防止水龍頭漏水，將內部之止漏墊圈由1個加到2個或3個，有
何不同？引證二雖無系爭案之圓弧凹槽，但確實存在系爭案之發
泡棉層、鋼板、裝飾紙及於鋼板設導引槽，且此導引槽之功能與
系爭案之結構功能完全相同，原判決忽略以存在引證一與引證二
衍生出來系爭案小修飾形狀，而此修飾完全違反本院72年度判字
第274號判決及69年度判字第222號判決依據，可知系爭案僅為單
純形狀之小修飾，未有任何功效之增加，不符合具備應予專利之
新型專利要件，原判決將引證一、引證二及引證三作不同目的之
區分，以與系爭案作不同目的之比較，顯與專利法立法意旨相違
背，爰請廢棄原判決，並撤銷訴願決定及原處分，並請依職權調
查上訴人於原審所提出施工過程圖例等語。經核上訴論旨，旨在
述說被上訴人所為之原處分不當之理由，並泛稱原判決違背專利
法立法意旨，惟對原判決究竟有何違背法令之事由，並未具體指
明，且所揭示本院72年度判字第274號判決及69年度判字第222號
判決，並非判例。參照首揭規定，其上訴顯難認為合法，應予駁
回。
依行政訴訟法第249條第1項前段、第104條、民事訴訟法第95條
、第78條，裁定如主文。
中    華    民    國    94    年    8    月    31     日
                  第三庭審判長法  官　徐　樹　海
                              法  官　吳　錦　龍
                              法  官　黃　合　文
                              法  官　林　茂　權
                              法  官　鄭  小  康
以  上  正  本  證  明  與  原  本  無  異
中    華    民    國    94    年    8    月    31     日
　　　　　　　　　　　　　　　書記官　王　褔　瀛
